臺灣彰化地方法院刑事判決　　　　　　 96年度交易字第171號
公　訴　人　臺灣彰化地方法院檢察署檢察官
被　　　告　甲○○
上列被告因公共危險案件，經檢察官提起公訴（96年度偵字第75
60號），本院依簡式審判程序判決如下：
    主    文
甲○○服用酒類，不能安全駕駛動力交通工具而駕駛，累犯，處
有期徒刑伍月，如易科罰金，以新臺幣壹仟元折算壹日。
    事    實
一、甲○○曾因公共危險案件，經本院於民國95年4 月24日以95
    年度交簡字第13號判處有期徒刑4 月，得易科罰金確定，並
    於95年8 月4 日易科罰金執行完畢。詎仍不知悛悔，明知酒
    後騎乘機車易生危險，復於96年8 月12日中午12時許，在位
    於彰化縣田尾鄉海豐村之某雜貨店內，獨自飲用酒精類飲料
    保力達1 瓶後，已達不能安全駕駛動力交通工具之程度，仍
    不顧大眾行車之公共安全，於同日下午4 時許，騎乘車牌號
    碼：ZTE-676 號輕型機車自上開雜貨店出發，前往位於彰化
    縣埤頭鄉○○路之「連成加油站」加油。嗣加油完畢，騎乘
    前開機車於同日下午4 時30分許，行經彰化縣埤頭鄉○○村
    ○○路○ 段404 號前，因未戴安全帽為警盤查而查獲，並經
    警對其實施呼氣酒精濃度測試，測得其呼氣酒精濃度為每公
    升0.97毫克，始查知上情。
二、案經彰化縣警察局北斗分局報請臺灣彰化地方法院檢察署檢
    察官偵查起訴。
    理    由
一、除被告所犯為死刑、無期徒刑、最輕本刑為3 年以上有期徒
    刑之罪或高等法院管轄第1 審案件者外，於前條第1 項程序
    進行中，被告先就被訴事實為有罪之陳述時，審判長得告知
    被告簡式審判程序之旨，並聽取當事人、代理人、辯護人及
    輔佐人之意見後，裁定進行簡式審判程序，刑事訴訟法第27
    3 條之1 第1 項、第284 條之1 分別定有明文。本件被告甲
    ○○所涉係死刑、無期徒刑、最輕本刑為3 年以上有期徒刑
    之罪或高等法院管轄第1 審案件以外之罪，並於本院行準備
    程序時就被訴事實為有罪之陳述，本院合議庭依前揭規定，
    經評議結果，裁定改由受命法官獨任行簡式審判程序，合先
    敘明。
二、上揭事實，業據被告甲○○於警詢、偵訊、本院準備程序及
    審理中坦承不諱（見臺灣彰化地方法院檢察署96年度偵字第
    7560號卷第7-1 、8 、18頁，本院96年度交易字第171 號卷
    第11、17、18頁），並有彰化縣警察局當事人酒精測定紀錄
    表1 紙、彰警交字第I00000000 號、I00000000 號舉發違反
    道路交通管理事件通知單影本各1 紙、被告涉嫌違反公共危
    險罪觀察紀錄表1 紙、刑法第185 條之3 案件測試觀察紀錄
    表1 紙等件在卷可稽（見臺灣彰化地方法院檢察署96年度偵
    字第7560 號卷第9-12頁），堪認屬實。按刑法第185 條之3
    不能安全駕駛動力交通工具之罪，係抽象危險犯之性質，不
    以發生具體危險為必要，而參考德國、美國之認定標準，對
    酒精濃度呼氣已達每公升0.55毫克，肇事率為一般正常人之
    10倍，認為已達「不能安全駕駛」之標準（法務部88年5 月
    18日法88檢字第1669號函可資參照）。本件被告酒後駕車，
    經員警對其實施呼氣酒精濃度測試，測得其呼氣酒精濃度為
    每公升0.97毫克，有上開測試觀察紀錄表1 紙附卷可憑，足
    見被告駕車肇事危險性，高出一般人甚多，其於飲酒後顯已
    達不能安全駕駛動力交通工具之程度無訛。綜上，堪認被告
    之自白核與事實相符，本件事證明確，被告犯行洵堪認定，
    應予依法論科。
三、核被告甲○○所為，係犯刑法第185 條之3 之服用酒類不能
    安全駕駛動力交通工具而駕駛罪。另被告前因公共危險案件
    ，經本院於95年4 月24日以95年度交簡字第13號判處有期徒
    刑4 月，得易科罰金確定，並於95年8 月4 日易科罰金執行
    完畢，此有臺灣彰化地方法院檢察署刑案資料查註紀錄表及
    臺灣高等法院被告前案紀錄表各1 份附卷可參，其受此有期
    徒刑執行完畢後，5 年以內故意再犯本件有期徒刑以上之罪
    ，應依刑法第47條第1 項累犯之規定加重其刑。爰審酌被告
    前有2 次公共危險之前科素行，有臺灣彰化地方法院檢察署
    刑案資料查註紀錄表及臺灣高等法院被告前案紀錄表各1 份
    附卷可考，其明知飲酒後，對週遭事務之辨識及反應能力已
    受相當影響，顯達不能安全駕駛之程度，仍僅為圖一己往來
    交通之便，不顧公眾之安危，率爾駕駛動力交通工具，顯有
    漠視公權力及往來人車生命、身體、財產安全之情事，暨其
    犯罪手段、酒測值達每公升0.97毫克之酒醉程度、生活狀況
    、智識程度、犯後自始坦承犯行等一切情狀，量處如主文所
    示之刑，並諭知易科罰金之折算標準。公訴人固對被告求處
    有期徒刑6 月，惟本院審酌被告前2 次公共危險案件，係經
    本院分別判處拘役35日、有期徒刑4 月，均得易科罰金確定
    ，其犯罪後自始坦承犯行，態度良好，有正當工作，並未肇
    事等節後，認公訴人之求刑尚屬過重，附予敘明。
據上論斷，應依刑事訴訟法第273 條之1 第1 項、第299 條第 1
項前段，刑法第185 條之3 、第47條第1 項、第41條第1 項前段
，刑法施行法第1 條之1 第1 項、第2 項但書，判決如主文。
本案經檢察官莊佳瑋到庭執行職務。
中　　華　　民　　國　　96　　年　　9 　　月　　28　　日
                　交通法庭      法  官  林秉暉
以上正本證明與原本無異。
如不服本判決，應於判決送達後10日內，向本院提出上訴書狀，
上訴書狀應「敘述具體上訴理由」，並按他造當事人之人數附繕
本。「切勿逕送上級法院」。
中　　華　　民　　國　　96　　年　　9 　　月　　28　　日
                                書記官  梁高賓
附錄論罪科刑法條：
刑法第185條之3
服用毒品、麻醉藥品、酒類或其他相類之物，不能安全駕駛動力
交通工具而駕駛者，處1年以下有期徒刑、拘役或3萬元以下罰金
。
